lt-LT: Radiologijos suderinamumas: Suderinamas su KT; Suderinamas su MRT; Nesuderinamas; Suderinamas su rentgenu; Kita
sv: Röntgenkompatibilitet: CT-kompatibel; MR-kompatibel; Inte kompatibel; Röntgenkompatibel; Övrigt
it: Compatibilità radiologica: Compatibile con TC; Compatibile con RM; Non compatibile; Compatibile con raggi X; Altro
fi: Radiologinen yhteensopivuus: CT-yhteensopiva; MRI-yhteensopiva; Ei yhteensopiva; Röntgenyhteensopiva; Muu
ja: 画像診断適合性: CT対応; MRI対応; 互換性なし; X線対応; その他
zh-CN: 医学影像兼容性: CT 兼容; MRI 兼容; 不适用; X 光兼容; 其他
fr: Compatibilité radiologique: Compatible CT; Compatible IRM; Non compatible; Compatible radiographie; Autre
ru: Радиологическая совместимость: Совместимо с КТ; Совместимо с МРТ; Не совместимо; Совместимо с рентгеном; Другой
cs: Kompatibilita s radiologií: Kompatibilní s CT; Kompatibilní s MRI; Nekompatibilní; Kompatibilní s rentgenem; Jiné
ro-RO: Compatibilitate radiologie: Compatibil CT; Compatibil RMN; Nu este compatibil; Compatibil cu raze X; Altele
bg-BG: Съвместимост с радиология: Съвместим с КТ; Съвместим с МРТ; Не е съвместим; Съвместим с рентген; Други
de: Radiologiekompatibilität: CT-kompatibel; MRT-kompatibel; Nicht kompatibel; Röntgenkompatibel; Sonstiges
sl-SI: Združljivost z radiologijo: Združljivo s CT; Združljivo z MRI; Ni združljivo; Združljivo z rentgenom; Drugo
pt-PT: Compatibilidade radiológica: Compatível com TC; Compatível com RM; Não compatível; Compatível com raio-X; Outro
da: Radiologikompatibilitet: CT-kompatibel; MR-kompatibel; Ikke kompatibel; Røntgen-kompatibel; Andet
th: ความเข้ากันได้ทางรังสีวิทยา: ใช้ได้กับซีที; ใช้ได้กับเอ็มอาร์ไอ; ไม่รองรับ; ใช้ได้กับเอกซเรย์; อื่นๆ
hu: Radiológiai kompatibilitás: CT-kompatibilis; MRI-kompatibilis; Nem kompatibilis; Röntgen-kompatibilis; Egyéb
el: Συμβατότητα με απεικονιστικές εξετάσεις: Συμβατό με CT; Συμβατό με MRI; Μη συμβατό; Συμβατό με ακτίνες Χ; Άλλο
pt-BR: Compatibilidade radiológica: Compatível com TC; Compatível com RM; Não compatível; Compatível com raio-X; Outro
pl: Kompatybilność radiologiczna: Kompatybilny z CT; Kompatybilny z MRI; Niekompatybilny; Kompatybilny z rentgenem; Inne
nl: Radiologiecompatibiliteit: CT compatibel; MRI compatibel; Niet-compatibel; Röntgen compatibel; Andere
nb: Radiologikompatibilitet: CT-kompatibel; MR-kompatibel; Ikke kompatibel; Røntgenkompatibel; Annet
sk-SK: Rádiologická kompatibilita: Kompatibilné s CT; Kompatibilné s MRI; Nie je kompatibilný; Kompatibilné s röntgenom; Iné
ko: 방사선 호환성: CT 호환; MRI 호환; 호환되지 않음; X선 호환; 기타
tr: Radyoloji uyumluluğu: CT uyumlu; MRI uyumlu; Uyumlu değil; X-ray uyumlu; Diğer
es: Compatibilidad radiológica: Compatible con TC; Compatible con RM; No compatible; Compatible con rayos X; Otros
en: Radiology compatibility: CT compatible; MRI compatible; Not compatible; X-ray compatible; Other
hr-HR: Kompatibilnost s radiologijom: Kompatibilno s CT-om; Kompatibilno s MRI-jem; Nije kompatibilno; Kompatibilno s rendgenom; Ostalo
zh-TW: 醫學影像相容性: 相容於電腦斷層; 相容於核磁共振; 相容高畫質數位內容保護; 相容於 X 光; 其他
vi: Khả năng tương thích chụp X-quang: Tương thích CT; Tương thích MRI; Không tương tích; Tương thích X-quang; Khác